【裁判字號】    92,交聲,873
【裁判日期】    920722
【裁判案由】    違反道路交通管理處罰條例聲明異議
【裁判全文】
臺灣臺北地方法院交通事件裁定                  九十二年度交聲字第八七三號
    異議人即
    受處分人   甲○○
右列異議人即受處分人因違反道路交通管理處罰條例案件，對於臺北市交通事件裁決
所中華民國九十二年七月八日所為之處分 (原處分案號：北市裁三字第駕裁二二－Ｃ
Ｇ0000000號)聲明異議，本院裁定如左：
        主      文
異議駁回。
        理      由
一、按行車速度，依標誌或標線之規定，無標誌或標線者，在市區道路之時速不得超
    過五十公里，道路交通安全規則第九十三條第一項第一款定有明文。汽車駕駛人
    ，行車速度，超過規定之最高時速者，處新臺幣（下同）一千二百元以上二千四
    百元以下罰鍰，道路交通管理處罰條例第四十條第一項亦有規定。次按逕行舉發
    違反道路交通管理事件，經汽車所有人依通知單之應到案日期前到案，並告知違
    規駕駛人姓名、
    案依法處理；逾應到案日期，處罰機關應依道路交通管理處罰條例第八十五條第
    三項規定處罰該汽車所有人，違反道路交通管理事件統一裁罰標準及處理細則第
    二十四條亦定有明文，易言之，如汽車駕駛人違規超速，為警當場攔停者，處罰
    機關固應對汽車之駕駛人為處罰，惟若舉發機關並非當場對該部汽車攔停，而係
    依違反道路交通管理處罰條例第七條之二規定以科學儀器取得違規證據資料（如
    照相機或測速器）逕行舉發者，此際舉發機關只能依上開規定對汽車所有人為掣
    單舉發，而如經舉發之汽車所有人在舉發通知單上所載之應到案日期前到案，並
    告知處罰機關該名之汽車違規駕駛人姓名、
    應即依前開細則第二十四條規定處罰該名違規駕駛人，而如汽車所有人未於應到
    案日期前到案或雖於應到案日期前到案，而未告知處罰機關實際之違規駕駛人者
    ，處罰機關仍應依道路交通管理處罰條例第八十五條第三項「本條例關於車輛駕
    駛人之處罰，如應歸責於車輛所有人者，處罰車輛所有人。」規定，對車輛所有
    人加以處罰。
二、本件異議人即受處分人甲○○所有車號ＡＮ－○二八二號自用小客車，於民國九
    十二年五月二十五日下午四時三十三分左右，途經台北縣三重市中山高架橋上之
    路段，有時速不得超過五十公里之限速，駕駛人竟以時速七十公里超速二十公里
    之行車速度超速行駛，為臺北縣政府警察局交通隊依現場測速拍照採證，以受處
    分人所有之車輛有違反道路交通管理處罰條例第四十條第一項之行為逕行舉發。
    嗣將舉發通知單送達於受處分人後，受處分人雖於舉發通知單所載應到案日期前
    提出申訴，惟未告知實際駕駛人，原處分機關請舉發單位調查結果，仍認受處分
    人所有之車輛有違反道路交通管理處罰條例第四十條第一項之違規行為，乃依道
    路交通管理處罰條例第四十條第一項、第八十五條第三項、第六十三條第一項第
    一款（漏載第一款應予補正）及違反道路交通管理事件統一裁罰基準表之規定，
    裁處受處分人罰鍰一千九百元，並記違規點數一點。
三、受處分人異議意旨略以：固不否認其所有前開車輛於前揭時間通過上開舉發地點
    ，惟否認有超速行駛之違規行為，辯稱：僅憑二張採證照片，如何能認定有超速
    ，其證據力不夠云云。經查：本件受處分人所有之前開車輛，通過前開路段超速
    違規之事實，業有現場採證照片二張明確足憑，而該測速照相機，有荷蘭國之中
    央標準局檢驗證明，此檢驗證明之翻譯本亦經本院公證處公證在案，此有本院認
    證書附卷可佐，從而，本院依前開現場採證照片及現存之卷內資料已得有受處分
    人所有之車輛確有上開違規行為之心證，且於本件卷存證據資料內並無任何積極
    證據足以證明原舉發單位之員警所為之舉發有何違法或不當之處，並使本院對違
    規之事實產生任何合理之懷疑，況交通警察掣單舉發違反道路交通管理處罰條例
    所列之違規事實，本質上為行政處分，係公務員基於職務上之權力，依法就特定
    之具體事件所為之具公法上效果之單方面行政行為，基於公務員為公法上行為具
    有公信力之原則，該行政行為當可被推定為真正，其據以依法處分之事實認定亦
    為正確無誤，從而本件異議人既未能提出證據以資證明其確無違規行為，僅空言
    辯稱並未超速行駛及舉發照片不足以證明云云，尚難認其辯解為可採，本件事證
    明確，受處分人所有之車輛之違規行為堪以認定。是原處分機關乃依前揭道路交
    通管理處罰條例第四十條第一項、第八十五條第三項、第六十三條第一項第一款
    及違反道路交通管理事件統一裁罰基準表之規定裁處罰鍰新臺幣一千九百元，並
    記違規點數一點，核無違誤。本件受處分人之異議為無理由，自應將其異議駁回
    。
四、據上論斷，應依道路交通案件處理辦法第十九條，裁定如主文。
中      華      民      國    九十二年      七月              二十二日
                          臺灣臺北地方法院交通法庭
                                  法  官  劉嶽承
右正本證明與原本無異。
如不服本裁定，應於裁定送達後五日內向本院提出抗告狀。
                                  書記官  張耀鴻
中      華      民      國    九十二年      七月              二十二日


司法院資訊處製作；財團法人民間司法改革基金會備份。
